## **GUSTAVO HENRIQUE FARIAS**

**Data Analytics** 

Brasileiro Residencial Parati, São Carlos I SP Telefone: (16) 99194-0396

E-mail: <u>gustavohenriquefarias1990@gmail.con</u> LinkedIn: in/gustavohenriquefarias

#### **RESUMO PROFISSIONAL**

Profissional graduado em Análise e Desenvolvimento de Sistemas pela Universidade Anhembi Morumbi, possuo especialização como Cientista de Dados em Machine Learning pela Tera e estou cursando um MBA em Controladoria e Finanças Corporativas com Business Intelligence, fortalecendo minha habilidade de integrar análise de dados à gestão empresarial. Tenho ampla experiência em transformar dados brutos em informações valiosas, apoiando empresas na tomada de decisões mais assertivas. Minha atuação inclui o desenvolvimento de processos de ETL (Extração, Transformação e Carga) utilizando Python, integração de dados via APIs e Excel, e criação de bancos de dados, tabelas e consultas SQL complexas em ferramentas como MySQL, SQL Server e DBeaver.

Especialista em automação de processos, desenvolvo soluções utilizando Streamlit e RPA Python, otimizando tarefas repetitivas e apresentando relatórios personalizados. Tenho experiência em infraestrutura de dados, incluindo administração de sistemas Linux, uso do Apache Airflow para orquestração de workflows, e gestão de ambientes em AWS. Me destaco na criação de dashboards no Power BI, atendendo áreas estratégicas como financeiro, comercial, marketing, qualidade, engenharia e projetos. Com domínio de DAX e queries otimizadas, entrego relatórios leves, estruturados e focados em insights estratégicos.

Além disso, sou experiente no uso de GitHub para versionamento de código, integração de APIs, implantação de ERP e adoção de metodologias ágeis (Scrum e Kanban). Minha abordagem é movida pela curiosidade e busca contínua por inovação, sempre alinhando tecnologia às necessidades estratégicas do negócio. Em resumo, sou um profissional multidisciplinar que combina habilidades técnicas avançadas, visão estratégica e foco em resultados, pronto para criar soluções de impacto que impulsionam a eficiência e os resultados das organizações. Facilidade na identificação e solução de problemas (análise de código, bugs, investigação de logs)

## FORMAÇÃO ACADÊMICA

**Análise e Desenvolvimento de Sistemas I** Faculdade Anhembi Morumbi Período de formação: 10/2020 – 12/2022

**MBA Controladoria e Finanças Corporativas |** Faculdade Anhembi Morumbi Período de Formação: Em Andamento

## CERTIFICAÇÃO

- Data Science e Machine Learning | TERA (06/2022)
- Python | UDEMY (2022)
- Linguagem R | UDEMY (2022)
- Big Data Fundamentos 3.0 | DSA Data Science Academy (2022)
- Microsoft Power BI I Udemy (2022)
- Microsoft Power BI Para Data Science, versão 2.0 l DSA Data Science Academy (07/2022)
- Python RPA e Excel como automatizar Processos e Planilhas | UDEMY (12/2022)

## **IDIOMA**

Inglês - Intermediário Anglo Scholl

#### **SOFT SKILLS**

- Comunicação
- Oratória
- Resolução de problema
- Planejamento
- Adaptação
- Flexibilidade
- Trabalho em equipe
- Capacidade Analítica
- Pró- atividade
- Lideranca

#### **HARD SKILLS**

- Criação e leitura de projetos
- Desenho técnico
- Criação de Banco de Dados
- Análise de resultados
- Análise de Dados

#### SISTEMAS E SOFTWARES

- Auto CAD 2D
- Excel Intermediário
- PYTHON
- Fast API
- BIG Data Fundamentos 3.0
- Git e GitHub
- Design Patterns GoF
- Programação Backend Com Python
- REST APIs com Python e Flask
- Crie API'S com Python/ FAST API
- Linguagem R
- Data Science Machine Learning
- SQL
- AWS Amazon Web Service
- Power BI
- FTI
- Aplicação em Streaming
- Data Crawlers
- No SQL
- Spark
- Data Warehouse Moderno
- Data Lake

 CURSO ORACLE 2022 COMPLETO - Incluindo 3 cursos: SQL PL/SQL e Modelagem de Banco de Dados - Abrangendo versões 11g a 21c I UDEMY

## **EXPERIÊNCIA PROFISSIONAL**

Período: 07/2024 - O Momento Cidade: São Carlos Formato: PJ

## Data Analytics I Vilaurbe Construtora e Incorporadora

Responsável por transformar dados brutos em insights para a tomada de decisões estratégicas:

Competências e Habilidades

- Desenvolvimento de ETL e Integração de Dados
- Criação de rotinas ETL utilizando Python, com integração de dados provenientes de bancos de dados, APIs e arquivos Excel.
- Extração, tratamento, aplicação de regras de negócio e carga de dados, garantindo qualidade e consistência.

Gestão Bancos de Dados

- Criação e administração de bancos de dados e tabelas em MySQL e SQL Server, utilizando ferramentas como DBeaver.
- Desenvolvimento de consultas SQL complexas para análise de dados e geração de relatórios otimizados para Power BI.

Business Intelligence e Visualização de Dados

- Desenvolvimento de dashboards no Power BI para atender às demandas de áreas estratégicas como financeiro, comercial, marketing, qualidade, engenharia e projetos.
- Otimização de relatórios com queries SQL estruturadas, tornando-os mais leves e eficientes.

Infraestrutura e Automação de Processos

- Experiência em ambientes Linux e AWS, com implementação de workflows utilizando Apache Airflow.
- Automação de processos e criação de relatórios específicos com Streamlit, aprimorando a eficiência operacional.

Sistemas Corporativos

• Experiência em sistemas ERP (Sienge) e CRM (Construtor de Vendas), otimizando processos e fluxos de trabalho.

Colaboração Multidisciplinar

• Atuação direta com stakeholders das áreas de engenharia, projetos e negócios para entender e atender às necessidades específicas de cada área.

Diferenciais

- Experiência Técnica: Conhecimento em bancos de dados relacionais e não relacionais, versionamento de código com GitHub, e metodologias ágeis (Scrum, Kanban).
- Mercado de Construção Civil: Experiência em programas como Minha Casa Minha Vida, com forte entendimento das necessidades específicas do setor.
- Orientação para Resultados: Criação de soluções analíticas robustas e integradas, que apoiam a tomada de decisões e impulsionam o desempenho empresarial

Com uma abordagem orientada a resultados, estou comprometido em aprimorar continuamente minhas habilidades e explorar novas tecnologias para criar soluções inovadoras que agreguem valor ao negócio.

Período: 04/2022 – 06/2024 Cidade: São Carlos Formato: CLT

# **Analista de Power BI - Suporte I** Vilaurbe Construtora e Incorporadora

Responsável por todo processo de análise de dados e especialização em interpretar informações, analisar resultados e criar relatórios abrangentes. Experiência em desenvolvimento, implementação e manutenção de dashboards avançados no Power BI.

MATERIAS CURSADAS

Modelo Dimensional

Modelo Relacional Computação Nuvem

- Interface Humano Computador
- Matemática
- Comunicação
- Teoria de Sistemas de Informação
- Arquitetura e Organização de Computadores
- Banco de Dados
- Processo de Negócio e Empreendedorismo
- Desenvolvimento Humano e Social
- Engenharia de Software
- Sistemas Operacionais
- Desenvolvimento de Software para Web
- Estrutura de Dados
- Programação Orientada a Objetos
- Redes de Computadores
- Antropologia e Cultura Brasileira
- Práticas de Engenharia de Software
- Computação para dispositivos móveis
- Fundamentos para Certificação Técnica
- Pesquisa, Ordenação e Técnica de Armazenamento
- Estatística Aplicada ao Data Science
- Gestão de Projetos
- Prática de Banco de Dados
- Arquitetura de Software
- Laboratório de Software e Projetos
- Qualidade e Teste de Software
- Sistemas Distribuídos
- Fundamentos para Computação
- Lógica de Programação
- Criatividade, Gestão do Conhecimento e Inovação.
- Compliance Fiscal e Relações Tributarias.

## **CURSOS COMPLEMENTARES**

- Teste Automáticos + curso completo de teste de software | UDEMY (2022)
- Imagem e Direito da WEB | FGV (2021)
- Criação de API'S com Python FastAPI I Udemy (2022)

Especialista em automação de processos com RPA Python, aumentando a eficiência e economia de tempo.

Habilidades avançadas em criação de scripts, procedures e análise de dados, com forte conhecimento em linguagem DAX e SQL.

Familiaridade com plataformas de nuvem, AWS e Oracle, e experiência em metodologias ágeis para aprimoramento de processos.

- Desenvolvimento de projetos comerciais estratégicos junto a diretoria para alavancagem de vendas.
- Desenvolvimento de Banco de dados, modelagem de dados
- Desenvolvimento e implementação de dashboards avançados no Power BI.
- Especialização em automação de processos com RPA Python.
- Criação de scripts e procedures para análise de dados.
- Uso de linguagem DAX, SQL e viabilidade de dados.
- Colaboração próxima com a diretoria para identificar insights estratégicos.
- Versionamento Git.
- Experiência em implantação de ERP e melhoria de processos.
- Trabalho com APIs e metodologias ágeis, como o Jira
- Excel
- Oracle, MYSQL e PostgreSQL
- Integração de APIs
- Processos ETL
- Python (Automação RPA, Scripts Python)
- Viabilidade de Projetos

Comunicativo e colaborativo, trabalha de perto com a diretoria para identificar insights estratégicos. Responsável por todo processo de análise de dados e especialização em interpretar informações, analisar resultados e criar relatórios abrangentes. Experiência em desenvolvimento, implementação e manutenção de dashboards avançados no Power BI. Especialista em automação de processos com RPA Python, aumentando a eficiência e economia de tempo. Habilidades avançadas em criação de scripts, procedures e análise de dados, com forte conhecimento em linguagem DAX e SQL. Familiaridade com plataformas de nuvem, AWS e Oracle, e experiência em metodologias ágeis para aprimoramento de processos.

Período: 04/2023 – 04/2024 Cidade: São Carlos Formato: CLT

## Analista e Desenvolvedor de Sistemas (BI) I Saffi Consultoria Responsavel pelo fornecimento de Insights na Saffi Consultoria. Minha função abrange análise, design e implementação de soluções tecnológicas Responsabilidades:

- Desenvolvimento full-stack com domínio em HTML, CSS, Javascript, e práticas avançadas de versionamento com GIT.
- Especialista em Power BI e Python, com expertise em Bubble NOW CODF
- Análise de dados, desenvolvimento de sistemas e gerenciamento de infraestrutura.
- Automação de processos, administração de licenças, gestão de redes sociais e manutenção do site.
- Garantia de uma infraestrutura de WiFi eficiente.
- Implementação de ERP e busca contínua por melhorias de processos
- Trabalho com APIs e metodologias ágeis.
- Implementação eficaz de automações nos processos comerciais, otimizando a distribuição de leads e reduzindo o tempo do gestor.
- Desenvolvimento de automações para classificação de contatos, segmentando-os em categorias quentes, frios e mornos, contribuindo para estratégias específicas de abordagem e conversão em clientes.
- Melhorias significativas no aplicativo oficial da empresa, desde o gerenciamento de usuários até o suporte técnico.
- Trabalhei com uma variedade de clientes e setores, incluindo empresas comerciais, financeiras e de projetos.
- Automação de Processos.
- Desenvolvimento de Sistemas.

- FastAPI- APIs Modernas e assíncronas com Python | Udemy (2022)
- REST APIs com Python e Flask | Udemy (2022)
- Git e Github do zero ao avançado 2022 Udemy (2022)
- Padrões de Projeto Gof (Design Patterns) Udemy (2022)
- Microsoft Power BI | Udemy(2022)
- Gerente de Marketing Digital e Ecommerce I Udemy (2022)
- Microsoft Power BI Para Data Science, versão 2.0 I DSA (07/2022)
  Criação de dashboards interativos, conexão e extração de bancos de dados, automatização de processos, análise de dados.
- Python RPA e Excel como automatizar Processos e Planilhas I UDEMY (12/2022)
- CURSO ORACLE 2022 COMPLETO -Incluindo 3 cursos: SQL PL/SQL e Modelagem de Banco de Dados -Abrangendo versões 11g a 21c l UDEMY

## **INFORMAÇÕES ADICIONAIS**

- Disponível para viagens
- Disponível para mudanças
- CNH A/B

- Gerenciamento de infraestrutura.
- Análise de dados.
- Controle de acesso.
- Gestão de usuários.
- Feedbacks de melhorias.
- Desenvolvimento de Banco de dados, modelagem de dados.
- Desenvolvimento e implementação de dashboard avançado no Power BI.
- Especialização em automação de processos com RPA Python.
- Criação de scripts e procedures para análise de dados.
- Uso de linguagem DAX, SQL e viabilidade de dados.
- Colaboração com a diretoria para identificar insights estratégicos.
- Versionamento Git.
- Experiência em implantação de ERP e melhoria de processos.
- Integração de APIs.
- Desenvolvendo e implementando banco de dados, coleta de dados;
- Construção, evolução, suporte e manutenção nos DASHBOARD desenvolvidos no POWER BI;
- Geração das metas e produtividade do time do comercial;
- Automatização dos processos (RPA Python);
- Desenvolvimentos de Scripts, procedures e análise;
- Análise de dados e outras estratégias que otimizem a eficiência estatística e a qualidade;
- Conhecimento com Viabilidade;
- Trabalhando diretamente com a diretoria para priorizar o fornecimento de insights e levantamento de dados relevantes para tomadas de decisão;
- Excelente capacidade de comunicação e trabalho em equipe, além de boa capacidade analítica;
- Experiência em linguagem SQL;
- Conhecimento em plataformas de cloud, como Google Cloud ou AWS;
- Conhecimento em metodologia ágil.
- Excelente capacidade de comunicação e trabalho em equipe, além de boa capacidade analítica;
- Experiência em linguagem SQL;
- Conhecimento em plataformas de cloud, como Google Cloud ou AWS;
- Conhecimento em metodologia ágil.
- Localizando e definindo novas oportunidades de melhorias de processos;
- Construção de ETL, processos ETL.

Período: 05/2021 – 03/2022 Cidade: São Carlos Formato: CLT

## Assistente de TI – Cadastro e Suporte I NSF Tecnologia em

## Instalações Comerciais

Responsável por todo atendimento de chamados de clientes internos solucionando "bugs" do sistema de orçamento geral da empresa.

Demais responsabilidades:

- Cadastro de produtos internos;
- WBCCAD e WBCAPP e Excel;
- Utilização do Auto CAD;
- Configuração de equipamentos e aplicativos;
- Instalação e manutenção de softwares e equipamentos em geral;
- Liberar acessos a recursos de rede;
- Suporte interno e externo de usuários do sistema;
- Implementação de projetos de melhorias e otimização;
- Análise de chamados para identificação e triagem de bugs, classificando conforme a criticidade, impacto e relevância.

**Resultado:** Através da identificação e solução dos "bugs" nos sistemas financeiros da empresa, evitava a paralisação dos processos, diminuindo o atraso na entrega dos projetos para os clientes finais.

Período: 06/2020 - 05/2021 Cidade: São Carlos Formato: CLT

## Montador de Máquinas e Motores I NSF Tecnologia em

## Instalações Comerciais

Responsável por todo processo de fabricação de equipamentos de refrigeração, manutenção de setor e entregas;

Demais responsabilidades:

- Controle de estoque
- Acompanhamento dos processos de qualidade;
- Revisão dos equipamentos como: balcões de refrigeração verticais altos, baixos e intermediários
- Revisão de ilhas de resfriamento e congelados;
- Controle de pedidos e entregas para setores respetivos.

**Resultado:** Implementação do 5S no setor acarretou otimização, padronização e qualidade dos serviços prestados aos demais setores.

Período: 11/2018 - 05/2020 Cidade: São Carlos Formato: CLT

## Líder Técnico de Instalações I NSF Tecnologia em Instalações

#### Comerciais

Responsável pelo gerenciamento de toda montagem, manutenção e layouts de lojas de grande porte em diversas cidades, conduzindo projetos de implementação e equipes com até 12 colaboradores.

Demais responsabilidades:

- Implementação de projetos;
- Estudo de otimização de tempo e custo;
- Elaboração de relatório técnico e gastos à gerência;
- Controle de equipamentos e peças;
- Alinhamento de expectativas e normas com cliente final;
- Documentação técnica;
- Compra de equipamentos EPI's e de obra.

**Resultado:** Otimização de projetos e layouts trazendo redução de custos e aumento na produtividade e entrega, reduzindo o tempo de implantação de 45 dias para 32 dias.

## **BOLSA DE ESTUDO**

## Projeto de Bootcamp na Data Science Machine Learning Instituição: TERA (10/2021 – 07/2022)

O objetivo do projeto é desenvolver um robô com previsão para o mercado financeiro de investimento, diminuindo os riscos de lances dos clientes. Através da previsão gradativa usando o ativo AAPL é buscar maior precisão para investimento do cliente nos intervalos de compra e venda, para isso, o modelo ARIMA esta sendo utilizado.

#### **PROJETOS**

## Voluntário na NSF Tecnologia em Instalações Comerciais no cargo de Assistente de TI (05/2021 – 10/2021)

O projeto tinha por objetivo a automatização do cadastro de funcionários. Foi implementado a instalação de Biometria na empresa para entrega de EPI's como capacete, botas, luvas, óculos de proteção e etc. a colaboradores, utilizando o sistema WBCAPP. Dessa forma, todo o tipo de materiais e entregas feitas aos colaboradores, passou a ser através da digital.

**Resultado:** Após a automatização do processo a empresa reduziu o custo com impressões, tintas, papeis em 80 %m impactando diretamente o setor de RH na padronização de entregas de EPI's e materiais a colaboradores.